Inventaris van het archief van het Ministerie van Sociale Zaken: Afdeling Arbeidersverzekering en voorgangers; Afdeling Sociale Verzekering, (1893) 1901-1958
Nationaal Archief, Den Haag
- KABINETSARCHIEF VAN DE AFDELING ARBEIDERSVERZEKERING, VIII.
  - Afdeling Arbeidersverzekering/Sociale Verzekering, A.
    - Gevraagde en gegeven inlichtingen bij sollicitaties, 3.
      - Stukken betreffende gevraagde en gegeven inlichtingen aan het College van Burgemeester en Wethouders van Nijmegen in verband met de sollicitatie van Mr. C.C. van Eck als Directeur van de Dienst Maatschappelijk Hulpbetoon van Nijmegen., 1935; 1040; 1 omslag
      - Brief aan enkele professoren te Nijmegen houdende verzoek om inlichtingen over Mr. A.B. Hoytink in verband met diens sollicitatie, copie., 1953 november 26; 1041; 1 stuk
      - Ingekomen brief van Mr. A.C. van Epenhuysen, Voorzitter van de Raad van Arbeid te Middelburg en copie van een brief aan de Minister van Justitie betreffende een sollicitatie naar de functie van lid van het College van Beroep voor het Bedrijfsleven., 1954 oktober 16 en 19; 1042; 2 stukken
      - Correspondentie met J.Chr. v.d. Berg te 's-Gravenhage inzake sollicitatie naar een andere functie., 1957 april 26 en 29; 1043; 2 stukken
    - Totstandkoming en uitvoering van wettelijke maatregelen, 4.
      - Correspondentie met de Verzekeringsraad betreffende een ongeoorloofde toepassing van de Invaliditeitswet., 1925-1926; 1044; 1 omslag
      - Stukken betreffende een rapport van een onderzoek door de Rijksverzekeringsbank naar de toepassing van artikel 66 van de Ongevallenwet 1921 inzake de aangifte van ongevallen., 1927; 1045; 1 omslag
      - Stukken betreffende de weigering van de Minister om aanwezig te zijn bij een congres voor sociale verzekering naar aanleiding van een te houden referaat over het voorontwerp Ziektewet door Mr. T.J. Verschuur, Voorzitter van de Vereeniging van Raden van Arbeid., 1927; 1046; 1 omslag
      - Ingekomen brief van de Directeur-Generaal van den Arbeid en nota van Mr. Groeneveld aan de Minister inzake de voorbereiding van wettelijke maatregelen, rakende de Arbeidsinspectie., 1927 augustus 7 en september 5; 1047; 2 stukken
      - Stukken betreffende wijziging van de Radenwet bij invoering van de ziekteverzekering., 1929; 1048; 1 omslag
      - Brief van de Minister van Sociale Zaken aan de Besturen der Rijksverzekeringsbank en de Vereeniging van Raden van Arbeid inzake verbetering van de ouderdomsvoorziening., 1937 april 29; 1049; 1 stuk
        De brief is niet uitgegaan.
      - Ingekomen brief van Mr. G. Jansen van de Rijksverzekeringsbank inzake een bespreking aangaande de uitbetaling van de uitkeringen van de A.K. wetten aan mijnwerkers., 1948 oktober 20; 1050; 1 stuk
      - Ingekomen brief met bijlage van de Binnenlandse Veiligheidsdienst inzake communistische reacties op de in werking getreden Werkloosheidswet., 1952 augustus 15; 1051; 1 omslag
      - Nota's aan de Secretaris-Generaal betreffende de inning van premies ingevolge de sociale verzekeringswetten per dwangbevel of per dagvaardingsprocedure., 1953 juli 23 en 24; 1052; 2 stukken
      - Nota aan M. van Overeem betreffende een concept voor een Regeling Rijkscomptabiliteit 1952., 1953 oktober 29; 1053; 1 stuk
      - Stukken betreffende de toepassing van artikel IX, lid 4 van het NATO-statusverdrag betreffende de toepassing van sociale verzekeringswetten op burgerpersoneel dat in het buitenland werkzaamheden verricht ten behoeve van de vreemde krijgsmacht., 1953-1956; 1054; 1 omslag
      - Correspondentie met R. Bruining van den Berg, Directeur van de Steenfabriek "Nijverheid" te Fivelzigt bij Delfzijl inzake werkgelegenheid in de landbouw in verband met de invoering van de Werkloosheidswet., 1954; 1055; 1 omslag
      - Nota houdende toezending van het Wetsontwerp "Algemene verplichte Ouderdomsverzekering", met verzoek om commentaar., 1954 oktober 1; 1056; 1 omslag
      - Stukken betreffende te behandelen punten voor het Voorlopig Verslag van het Wetsontwerp Algemene Ouderdomsverzekering., 1955 september 2; 1057; 1 omslag
      - Nota aan de Minister inzake de aanpassing van Indische overheidspensioenen aan de Algemene Ouderdomsverzekering., 1956 januari 11; 1058; 1 stuk
      - Ingekomen nota van de Staatssecretaris inzake de Memorie van Toelichting op het Wetsontwerp Kinderbijslagverzekering., 1956 mei 22; 1059; 1 stuk
      - Nota aan de Minister/Staatssecretaris betreffende dubbele kinderbijslag voor studerende en invalide kinderen., 1957 februari 16; 1060; 1 stuk
    - Begroting, 5.
      - Stukken betreffende voorstellen tot verlaging van de Rijksbegroting voor 1951., 1061; 1 omslag
      - Nota van de Minister betreffende de ontwikkeling van de financieel-economische toestand in verband met mogelijke bezuinigingen ter verlaging van de begroting., 1957 februari 28; 1062; 1 stuk
    - Contacten met het buitenland, 6.
      - Stukken betreffende de door de Regeringsafgevaardigden naar de 10e Internationale Arbeidsconferentie aan te nemen houding ten opzichte van het onderwerp ziekteverzekering., 1927; 1063; 1 omslag
      - Stukken betreffende de verlening van koninklijke onderscheidingen aan Belgische ambtenaren., 1947-1957; 1064; 1 omslag
      - Ingekomen brieven van de Voorzitter van de Raad van Arbeid te Breda inzake een te houden bespreking in Brussel., 1949 februari 10; 1065; 1 stuk
      - Correspondentie met de Sociaal Attaché van de Ambassade der Nederlanden te Brussel, R.J. van Groningen inzake een decoratievoorstel voor Mr. B.A. van Schaik, Directeur van de Coöperatieve Vereniging "Centraal Beheer" ter gelegenheid van de ondertekening van het Werkloosheidsaccoord met België., 1952 december 23, 1953 januari 2; 1066; 2 stukken
      - Nota aan de Secretaris-Generaal betreffende zitting nemen van Mr. v.d. Ven in de Terminologie-commissie van de Benelux., 1953 september 2; 1067; 1 stuk
      - Copie van ingekomen brief van I.C. Debrot te Willemstad, Curaçao, en concept van uitgaande brief betreffende de opbouw van de sociale verzekeringen in de Antillen., 1953 oktober 9 en z.d.; 1068; 2 stukken
      - Correspondentie met R.J. van Groningen, Sociaal Attaché bij de Ambassade der Nederlanden te Brussel inzake de besprekingen op een Benelux-vergadering., 1956; 1069; 1 omslag
      - Correspondentie met Dr. Saxer, Directeur de l'Office Fédéral des Assurances Sociale van het Département fédéral de l'Economie Publique te Berne (Suisse) inzake een te houden excursie van de Zwitserse delegatie in Nederland., 1956 juli 30 en augustus 10; 1070; 2 stukken
      - Ingekomen brief met bijlagen van R.J. van Groningen, Sociaal Attaché bij de Ambassade der Nederlanden te Brussel, houdende toezending van een verslag van de besprekingen van Nederlandse en Belgische ambtenaren op 5 november 1956 inzake de totstandkoming van de aanpassing van het Nederlandsch-Belgisch Verdrag inzake de Sociale Verzekering, in verband met de Nederlandse Algemene Ouderdomswet., 1956 november 12; 1071; 1 omslag
      - Minuut van een brief aan de Minister betreffende de Nederlands-Duitse betrekkingen., 1957 maart 27; 1072; 1 stuk
      - Stukken betreffende een verzoek om kandidaten te stellen voor het secretariaat van de Europese Commissie., 1957; 1073; 1 omslag
  - Uitvoeringsorganen van de sociale verzekering, B.
    - Organisatie (behalve Rijksverzekeringsbank en Raden van Arbeid), 1.
      - Stukken betreffende door de Centrale Raad van Beroep uitgeoefende kritiek op het beleid van de Commissie van Scheidslieden, bedoeld bij artikel 90 der Land- en Tuinbouw Ongevallenwet 1922 te Groningen., 1928; 1074; 1 omslag
      - Stukken betreffende de aansluiting van Bedrijfsverenigingen bij de Federatie van Bedrijfsverenigingen., 1930; 1075; 1 omslag
    - Personeel (behalve Rijksverzekeringsbank en Raden van Arbeid), 2.
      - Stukken betreffende de benoeming van Mr. E.B.F.F. Baron Wittert van Hoogland tot werkgever-lid in de Raad van Beheer van de Centrale Onderlinge Bedrijfsvereeniging voor Ziekteverzekering., 1930; 1076; 1 omslag
      - Stukken inzake een klacht van S.J. Walker te Groningen in verband met zijn ontslag als schrijver van de Commissie van Scheidslieden, bedoeld bij artikel 90 der Land- en Tuinbouw Ongevallenwet 1922., 1933-1936; 1077; 1 omslag
      - Stukken betreffende voorstellen voor de verlening van koninklijke onderscheidingen., 1933-1957; 1078; 1 omslag
      - Nota's betreffende de zuivering van Mr.Dr. E.B.F.F. Baron Wittert van Hoogland, Voorzitter van de Vereeniging van Raden van Arbeid., 1945-1949; 1079; 1 omslag
      - Notawisseling van Secretaris-Generaal en Chef van de Afdeling Sociale Verzekering betreffende de vervulling van het Secretariaat van de Commissie voor Kinderbijslag voor Zelfstandigen., 1948; 1080; 1 omslag
      - Ingekomen brief van de Vereeniging van Raden van Arbeid, houdende verzoek om A. Mastenbroek te benoemen tot opvolger van M.J. Harts als Voorzitter van de Vereeniging., 1948 december 3; 1081; 1 stuk
      - Nota aan de Secretaris-Generaal betreffende de verlening van een toelage aan de Heer Van Lith, Secretaris van het College van Toezicht, copie., 1949 december 20; 1082; 1 stuk
      - Nota aan de Minister/Staatssecretaris betreffende de salarisregeling van het personeel van de Sociale Verzekeringsraad, copie., 1955 juli 15; 1083; 1 stuk
    - Organisatie van de Rijksverzekeringsbank, 3.
      - Correspondentie met de Rijksverzekeringsbank betreffende het brengen van eenheid in de Medische Rijksdiensten., 1925; 1084; 1 omslag
      - Stukken betreffende een wijziging van de Radenwet, waarbij de Verzekeringsraad wordt opgeheven en de bevoegdheden overgaan naar de Rijksverzekeringsbank., 1925-1926; 1085; 1 omslag
      - Stukken betreffende het verzamelen van gegevens van de Verzekeringsraad en de Rijksverzekeringsbank ten behoeve van de samenstelling van de begroting voor 1927., 1926; 1086; 1 omslag
      - Stukken betreffende de bouw van een nieuw kantoorgebouw voor de Rijksverzekeringsbank te Amsterdam., 1926-1939; 1087; 1 omslag
      - Stukken betreffende de contrôle door de Leider der Contrôle op het Rekenplichtig Beheer der Rijksverzekeringsbank, inzake de aanschaf van drukwerk over 1926., 1927-1928; 1088; 1 omslag
      - Stukken betreffende een bespreking van het Bestuur van de Rijksverzekeringsbank met de Minister inzake het beleid van de Bank., 1928; 1089; 1 omslag
      - Stukken betreffende het aanblijven van V. Noest, Voorzitter van het Bestuur der Rijksverzekeringsbank, in verband met reorganisatie van het Bestuur., 1928; 1090; 1 omslag
      - Stukken betreffende de leverantie van papier en drukwerk voor de Rijksverzekeringsbank., 1929-1930; 1091; 1 omslag
      - Correspondentie met het Bestuur der Rijksverzekeringsbank inzake de organisatie van de openbare organen, belast met de uitvoering van de sociale verzekering., 1933 oktober 21 en 27; 1092; 2 stukken
      - Stukken betreffende de overplaatsing van Dr. Bax, controlerend geneesheer van de Rijksverzekeringsbank na klachten betreffende de toepassing van de Ongevallenwet 1921., 1939; 1093; 1 omslag
      - Stukken betreffende een geschil van de Rijksverzekeringsbank en Het Nederlandsche Arbeidsfront betreffende de onderlinge verhoudingen., 1943; 1094; 1 omslag
      - Stukken betreffende klachten over de uitvoering van de Noodwet Ouderdomsvoorziening door de Rijksverzekeringsbank., 1947-1948; 1095; 1 omslag
      - Kort verslag van een bespreking tussen het Bestuur van de Rijksverzekeringsbank met Minister en Staatssecretaris, gehouden op 13 september 1955 betreffende diverse onderwerpen., 1096; 1 stuk
    - Personeel van de Rijksverzekeringsbank, 4.
      - Correspondentie betreffende de aanwijzing van J. Bethe te Haarlem als deskundige ter beoordeling van vervalsingen op het gebied van rentezegels en de aanwijzing van A.D. Huysman te Haarlem als zijn plaatsvervanger., 1924-1925; 1097; 1 omslag
      - Stukken betreffende de verlening van eervol ontslag aan Mr. L. Del Baere als Secretaris-Generaal van de Rijksverzekeringsbank en de benoeming van Mr. J.C. Heyning als zijn opvolger., 1925; 1098; 1 omslag
      - Stukken betreffende een geval van fraude door een klerk van de Rijksverzekeringsbank, diens ontslag en gratiëring., 1925-1928; 1099; 1 omslag
      - Stukken betreffende de weigering van toekenning van nonactiviteitstractement aan J.H.A.L. von Frijtag Drabbe, referandus bij de Rijksverzekeringsbank, bij zijn verkiezing tot Wethouder van Amsterdam., 1925-1928; 1100; 1 omslag
      - Stukken betreffende de verlening van koninklijke onderscheidingen aan leden van de Rijksverzekeringsbank., 1926-1955; 1101; 1 omslag
      - Stukken betreffende het promotiebeleid voor het personeel van de Rijksverzekeringsbank voor 1928., 1927-1928; 1102; 1 omslag
      - Stukken betreffende de verlening van eervol ontslag aan Dr. P.H. van Eden als Medisch Adviseur der Rijksverzekeringsbank en de benoeming van V. Gravestein als zijn opvolger, alsmede de benoeming van Dr. P. Wijga tot controlerend geneeskundige bij de Rijksverzekeringsbank., 1928; 1103; 1 omslag
      - Stukken betreffende de afwijzing door de Rijksverzekeringsbank van een voorstel om de adjunct-commiezen te bevorderen tot de rang van commies., 1929; 1104; 1 omslag
      - Stukken betreffende een geval van diefstal en ontslag van de dader bij de Rijksverzekeringsbank te Amsterdam., 1929; 1105; 1 omslag
      - Ingekomen brief van de Voorzitter van den Raad van Ministers, houdende mededeling dat het ambt van Voorzitter van de Rijksverzekeringsbank geacht moet worden gerekend te worden onder de hoge Staatsambten., 1929 september 20; 1106; 1 stuk
      - Stukken betreffende de bevorderingvan F.M. Roeterink, Referendaris bij de Rijksverzekeringsbank tot administrateur en verzoek tot decoratie bij gelegenheid van zijn 50-jarig ambtsjubileum., 1931; 1107; 1 omslag
      - Stukken betreffende de wijziging van het Bezoldigingsbesluit 1934, teneinde J.P.C. Wagner, Referendaris bij de Côntrole op het rekenplichtig beheer der Rijksverzekeringsbank te kunnen bevorderen tot administrateur., 1935-1937; 1108; 1 omslag
      - Ingekomen brief van de Rijksverzekeringsbank inzake de gedragslijn bij rangsverhogingen bij personeel van de Bank, met bijlage., 1940 maart 18; 1109; 1 omslag
      - Stukken betreffende klachten over gedragingen van de Administrateur J.P.C. Wagner, werkzaam bij de Côntrole op het rekenplichtig beheer der Rijksverzekeringsbank., 1941; 1110; 1 omslag
      - Nota aan de Minister inzake de vervulling van een vacature bij het Bestuur van de Rijksverzekeringsbank, met 2 copieën., 1948 september 24; 1111; 3 stukken
      - Stukken betreffende de salariëring van de Wiskundig Adviseur van de Rijksverzekeringsbank., 1948; 1112; 1 omslag
      - Ingekomen brieven van leden van het Christelijk Nationaal Vakverbond in Nederland, houdende gegevens over kandidaten voor de vervulling van een vacature in het Bestuur van de Rijksverzekeringsbank., 1950 juni 21 en 26; 1113; 2 stukken
      - Stukken betreffende de toekenning van wachtgeld aan J.A.W. Bergvelt, Secretaris van de Raad van Toezicht op de Rijksverzekeringsbank., 1953; 1114; 1 omslag
      - Nota's aan de Minister/Staatssecretaris betreffende de ontslagaanvrage van Mr. G. Jansen en de daardoor ontstane vacature voor het voorzitterschap van het Bestuur van de Rijksverzekeringsbank., 1954 november 26 en 1955 januari 21; 1115; 2 stukken
      - Copie van een brief van de Staatssecretaris van Sociale Zaken aan de Directeur van de DETAM te Utrecht, houdende verzoek om inlichtingen betreffende H. Kruithof in verband met de vervulling van een vacature bij het Bestuur van de Rijksverzekeringsbank., 1955 april 5; 1116; 1 stuk
      - Nota aan de Staatssecretaris betreffende de voorbereiding van de wijziging van 't Bestuur van de Rijksverzekeringsbank na wijziging in Sociale Verzekeringsbank., 1956 februari 4; 1117; 1 stuk
      - Afschrift van een brief van de Voorzitter van het Bestuur van de Rijksverzekeringsbank aan de Minister betreffende verschillende punten te bespreken op een vergadering op 20 januari 1957 inzake personeelskwestie., 1956 december 17; 1118; 1 stuk
    - Organisatie van de Raden van Arbeid, 5.
      - Stukken betreffende een geval van fraude bij de Raad van Arbeid te Maastricht, de opheffing van de Raden van Arbeid te Maastricht en Venlo en de instelling van een nieuwe Raad van Arbeid te Maastricht., 1925-1928; 1119; 1 omslag
      - Stukken betreffende de verlening van advies door de Verzekeringsraad inzake het bekleden van een andere functie door de Voorzitter van de Raad van Arbeid te Apeldoorn., 1926; 1120; 1 omslag
      - Stukken betreffende de beantwoording van Kamervragen inzake een door de Raad van Arbeid te Haarlem verspreide reclamekalender van de V.O.V. (Vrijwillige Ouderdomsverzekering) van het Bureau Vrijwillige Rijkspensioenverzekering te Haarlem., 1927; 1121; 1 omslag
      - Stukken betreffende de opheffing van de Raad van Arbeid te Hoorn., 1928; 1122; 1 omslag
      - Minuut van een brief aan de Raden van Arbeid te Goes en Middelburg inzake de samenvoeging van de Raden met ingang van 1 mei 1936., 1935 december 30; 1123; 1 stuk
      - Stukken betreffende de verschaffing van inlichtingen aan de Vereeniging van Raden van Arbeid op verzoek van de Raad van Arbeid te Eindhoven inzake de te volgen gedragslijn in geval van bezetting door vreemde troepen., 1936; 1124; 1 omslag
      - Stukken betreffende de voorgenomen bouw van een nieuw kantoorgebouw voor de Raad van Arbeid te Amsterdam., 1938-1939; 1125; 1 omslag
      - Nota aan de Minister/Staatssecretaris betreffende de opheffing van de Raad van Arbeid te Apeldoorn., 1953 februari 23; 1126; 1 stuk
      - Stukken betreffende een circulaire van de heer Cremers, Voorzitter van de Raad van Arbeid te Arnhem, inzake plannen voor het stichten van een vacantie-oord voor het personeel van de Raden van Arbeid in het oude Raadsgebouw van Apeldoorn., 1953; 1127; 1 omslag
    - Personeelsbeleid van de Raden van Arbeid, 6.
      - Stukken betreffende de vraag of het voorzitterschap van een Raad van Arbeid verenigbaar is met het lidmaatschap van de Tweede Kamer der Staten-Generaal., 1922-1925; 1128; 1 omslag
      - Stukken betreffende de afkoop van wachtgeld door J. de Bruin, ambtenaar bij de Raad van Arbeid te 's-Gravenhage, wegens uitgestelde emigratie., 1926-1927; 1129; 1 omslag
      - Stukken betreffende een request van A.P. Uni, waarbij deze zich beklaagt over buitenambtelijke handelingen van de Inspecteur van de Raad van Arbeid te Maastricht., 1930; 1130; 1 omslag
      - Stukken betreffende een geschil tussen de Vereeniging van Raden en het Verbond van Nederlandsche Werkgevers inzake de benoeming van onbezoldigde leden van de Verzekeringsraad., 1930; 1131; 1 omslag
      - Stukken betreffende de vermissing van rentezegels bij de Raad van Arbeid te Amsterdam., 1933-1934; 1132; 1 omslag
      - Stukken betreffende klachten van Joh. H.K. Bakkerus, schilder, en C.F.J. van den Bijllaardt, loodgieter, beide te 's-Gravenhage, tegen Dr. J.J.A. Bakker, Voorzitter van de Raad van Arbeid te Nijmegen., 1936; 1133; 1 omslag
      - Stukken betreffende de toekenning van wachtgeld aan Mr. S. Rink, gewezen Voorzitter van de Raad van Arbeid te Tiel., 1937; 1134; 1 omslag
      - Correspondentie met de Rijksverzekeringsbank inzake de toekenning van een toelage aan de Voorzitter van de Vereeniging van Raden van Arbeid., 1938 april 4 en 11; 1135; 2 stukken
      - Correspondentie met de Minister van Justitie inzake onregelmatigheden in het beheer der Stichting "Erven Cornelis Sprongh" door E.B.F.F. Baron Wittert van Hoogland, Voorzitter van de Raad van Arbeid te 's-Gravenhage en Mr. A.J. Sormani., 1938 mei 2 en 7; 1136; 2 stukken
      - Correspondentie met de Minister van Justitie inzake mogelijke bezwaren tegen de benoeming van de Voorzitter van de Raad van Arbeid te 's-Hertogenbosch tot lid van de Pachtkamer van het Kantongerecht aldaar., 1938 oktober 8 en 12; 1137; 2 stukken
      - Stukken betreffende het ontslag van de Inspecteur van de Raad van Arbeid te Winschoten, M. Oosters., 1942; 1138; 1 omslag
      - Stukken betreffende de afwijzing van de verlening van een toelage aan de Voorzitter van de Raad van Arbeid van Utrecht., 1947-1948; 1139; 1 omslag
      - Stukken betreffende de verlening van koninklijke onderscheidingen aan Voorzitters en personeelsleden van diverse Raden van Arbeid., 1947-1956; 1140; 1 omslag
      - Stukken betreffende het te voeren beleid bij de benoeming van Voorzitters van Raden van Arbeid., 1948-1957; 1141; 1 omslag
      - Stukken betreffende een klacht van de Heer Heeres, Waarnemend Voorzitter van de Raad van Arbeid te Zwolle tegen terugkomst van de Heer Daum., 1951; 1142; 1 omslag
      - Stukken betreffende de overgang van het personeel van de Raad van Arbeid te Winschoten naar die van Groningen in verband met opheffing., 1953; 1143; 1 omslag
      - Stukken betreffende verzoeken om steun bij sollicitaties naar een vacature bij de Centrale Raad van Beroep door Mr. A.C. van Epenhuysen en Mr. F.C. Kooijman., 1955 mei 24 en juni 23; 1144; 2 stukken
      - Nota van E. Kupers c.s. aan het Dagelijks Bestuur van de Sociale Verzekeringsraad en het Algemeen Werkloosheidsfonds betreffende de taakomschrijving van Mr. W. Verheul, copie., 1957 juli; 1145; 1 stuk
    - Sollicitaties en benoemingen van Voorzitters van Raden van Arbeid, 7.
      - Algemeen
        - Stukken betreffende de herbenoeming van Voorzitters van Raden van Arbeid., 1925-1931; 1146; 1 omslag
        - Stukken betreffende de benoeming van de Voorzitters van de Raden van Arbeid te Assen, Amersfoort en Hengelo en de bepaling van de jaarwedde van de Voorzitter van de Raad van Arbeid te Amersfoort., 1937-1938; 1147; 1 omslag
        - Stukken betreffende de benoeming van de Voorzitters van de Raden van Arbeid te Amsterdam en Dordrecht., 1939; 1148; 1 omslag
        - Nota aan de Secretaris-Generaal betreffende de sollicitatie van de Heer V. de Weiden naar de functie van Voorzitter van een Raad van Arbeid., 1948 juni 21; 1149; 1 stuk
        - Stukken betreffende de sollicitatie naar het Voorzitterschap van een der Raden van Arbeid door Dr. J.J.A. Bakker te Nijmegen., 1952; 1150; 1 omslag
        - Nota's aan de Minister/staatssecretaris en aan de Staatssecretaris betreffende de benoeming van Mr. Van Klaveren als Voorzitter van een andere Raad van Arbeid., 1953 november 28 en december 8; 1151; 2 stukken
        - Stukken betreffende diverse sollicitaties naar de functie van Voorzitter van een Raad van Arbeid., 1956; 1152; 1 omslag
        - Ingekomen brief van het Christelijk Nationaal Vakverbond in Nederland betreffende de sollicitatie van J.H. Wernsen naar de functie van Voorzitter van een Raad van Arbeid., 1957 maart 16; 1153; 1 stuk
    - Sollicitaties en benoemingen van Voorzitters van Raden van Arbeid, 8.
      - Gerangschikt per provincie
        - Groningen, a.
          - Correspondentie met de Verzekeringsraad inzake de vervulling van de vacature van Voorzitter van de Raad van Arbeid te Groningen., 1933; 1154; 2 stukken
          - Nota aan de Staatssecretaris met bijlagen inzake sollicitaties naar de functie van Voorzitter van de Raad van Arbeid te Groningen., 1956 oktober 24; 1155; 1 omslag
          - Stukken betreffende de benoeming van Mr. C.G. van Eck tot Voorzitter van de Raad van Arbeid te Winschoten., 1935-1936; 1156; 1 omslag
        - Friesland, b.
          - Stukken betreffende de sollicitaties naar de functie van Voorzitter van de Raad van Arbeid te Leeuwarden., 1953; 1157; 1 omslag
        - Drenthe, c.
          - Stukken betreffende de aanhouding van de vervulling van de vacature van Voorzitter van de Raad van Arbeid te Assen., 1936-1937; 1158; 1 omslag
        - Overijssel, d.
          - Stukken betreffende de vervulling van de vacature van Voorzitter van de Raad van Arbeid te Hengelo, na zuivering van de voormalige Voorzitter., 1946; 1159; 1 omslag